臺灣士林地方法院刑事判決　　　　　　　 99年度易字第374號
公　訴　人　臺灣士林地方法院檢察署檢察官
被　　　告　陳錠龍
　　　　　　鄭協昌
上列被告因贓物案件，經檢察官提起公訴（99年度偵字第2651號）
，本院判決如下：
    主  文
陳錠龍共同收受贓物，累犯，處有期徒刑月，如易科罰金，以
新臺幣壹仟元折算壹日。又收受贓物，累犯，共罪，各處有期
徒刑月，如易科罰金，均以新臺幣壹仟元折算壹日。應執行有
期徒刑拾月，如易科罰金，以新臺幣壹仟元折算壹日。
鄭協昌共同收受贓物，累犯，處有期徒刑肆月，如易科罰金，以
新臺幣壹仟元折算壹日。
    事  實
一、陳錠龍前因施用毒品案件，經本院裁定送觀察、勒戒後，認
    無繼續施用毒品之傾向，於民國89年1 月14日釋放出所，並
    經臺灣士林地方法院檢察署檢察官以88年度毒偵字第1310號
    不起訴處分確定；又因施用毒品案件，經本院裁定送觀察、
    勒戒後，認有繼續施用毒品之傾向，再經臺灣板橋地方法院
    裁定送強制戒治後，於91年1 月8 日執行完畢，而刑事部分
    則由臺灣板橋地方法院檢察署檢察官以89年度毒偵字第4692
    、5392、5393、5394、（併案審理7618號）提起公訴，經臺
    灣板橋地方法院90年度易字第80號判決處有期徒刑6 月確定
    。復因竊盜、偽造貨幣、贓物等案件，分別經臺灣高等法院
    臺中高分院以90年度上易字第1332號撤銷原判決改判處有期
    徒刑10月確定，臺灣板橋地方法院以89年度訴字第1835號判
    決應執行有期徒刑3 年4 月確定；上開案件再經臺灣嘉義地
    方法院裁定應執行有期徒刑4 年3 月確定，於93年7 月19日
    假釋出監，而於94年8 月14日縮刑期滿，未經撤銷假釋，視
    為執行完畢（構成累犯），此有臺灣高等法院被告前案紀錄
    表在卷可憑。
二、鄭協昌前曾於：(一)87年間因違反麻醉藥品管理條例、重利、
    妨害自由等案件，經臺灣板橋地方法院88年度訴字第66號判
    決分別判處有期徒刑5 年2 月、8 月、4 月，應執行有期徒
    刑6 年確定；(二)又因施用第一、二級毒品案件，經同法院88
    年度訴字第1889號判決分別判處有期徒刑8 月、6 月，應執
    行有期徒刑1 年確定；(三)復因違反槍砲彈藥管制條例案件，
    經同法院88年度訴字第659 號判決判處有期徒刑1 年4 月，
    上訴後經臺灣高等法院88年度上訴字第3005號判決駁回上訴
    確定；(四)於90年間因違反稅捐稽徵法案件，經臺灣臺北地方
    法院91年度訴字第816 號判決判處有期徒刑4 月確定；前揭
    (二)至(四)部分經臺灣臺北地方法院96年度聲減字第3309號裁定
    減刑並更定應執行刑為有期徒刑1 年4 月確定，經與前揭(一)
    所示之應執行刑有期徒刑6 年接續執行之結果，於96年1 月
    19日假釋併付保護管束出監，迄同年10月29日保護管束期滿
    ，未經撤銷假釋，所餘刑期以已執行論（構成累犯），此有
    臺灣高等法院被告前案紀錄表在卷可憑。
三、詎渠等猶不知悔改：(一)陳錠龍、鄭協昌竟共同基於收受贓物
    之犯意聯絡，明知真實姓名、年籍不詳、綽號「君君」、「
    小漢」之成年人，所交付如附表編號1 所示車輛，係附表編
    號1 所示之人於附表編號1 所示時、地失竊，為他人失竊且
    來路不明之贓物，竟仍於99年1 月下旬某日，由鄭協昌在陳
    錠龍所有、位於臺北市○○區○○路臨157 之2 號車廠（以
    下簡稱系爭車廠）內予以收受。(二)陳錠龍復分別基於收受贓
    物之犯意，明知駱簡男所交付如附表編號2 所示之車輛、真
    實姓名年籍不詳、綽號「空安」之成年男子所交付如附表編
    號3 所示之車輛，及周維煜（綽號「小周」）所交付如附表
    編號4 所示之車輛，分別係附表編號2 至編號4 所示之人於
    附表編號2 至編號4 所示時、地失竊，為他人失竊且來路不
    明之贓物，竟仍先後於99年1 月初某日、於99年2 月6 日查
    獲前1 、2 個月之某日及於98年10月間某日，分別在系爭車
    廠予以收受。嗣於99年2 月6 日晚間10時許，為警在系爭車
    廠查獲，並扣得如附表編號1 至4 所示之車輛，始悉上情。
四、案經陳冠行、洪麗紅、范姜群友訴由臺北市政府警察局北投
    分局報請臺灣士林地方法院檢察署檢察官偵查起訴。
    理  由
壹、證據能力部分：
一、被告以外之人於審判外之陳述，雖不符前四條之規定，而經
    當事人於審判程序同意作為證據，法院審酌該言詞陳述或書
    面陳述作成時之情況，認為適當者，亦得為證據，刑事訴訟
    法第159 條之5 定有明文。準此，本件告訴人即證人陳冠行
    、洪麗紅、范姜群友分別於警詢中之陳述，雖屬審判外之陳
    述，然被告陳錠龍、鄭協昌於本院準備程序均無爭執其證據
    能力有無之情事，復同意作為證據，本院審酌該等言詞之陳
    述作成時之情況別無其他不可信之情事，認為適當，應具有
    證據能力，而可由本院採為認定本件被告陳錠龍、鄭協昌之
    犯罪事實之依據。
二、次按被告以外之人於偵查中向檢察官所為之陳述，除顯有不
    可信之情況者外，得為證據，刑事訴訟法第159 條之1 第2
    項亦定有明文。準此，本件承辦員警即證人費德智於偵查中
    所為之陳述，其作成時之情況並無其他顯有不可信之情事，
    且被告陳錠龍、鄭協昌於本院準備程序又無爭執其證據能力
    有無之情事，復於本院審判程序中同意作為證據，且又為證
    明本件被告陳錠龍、鄭協昌之犯罪事實存否所必要，自應具
    有證據能力，而可由本院採為認定本件犯罪事實之依據。
三、本件認定被告陳錠龍、鄭協昌之犯罪事實所引用之本件卷內
    所有卷證資料（包含文書證據），並無證據證明係公務員違
    背法定程序所取得，被告陳錠龍、鄭協昌於本院準備程序中
    就卷內所有之卷證資料之證據能力又無爭執之情事，且卷內
    之文書證據，亦無刑事訴訟法第159 條之4 之顯有不可信之
    情況與不得作為證據之情形，則依刑事訴訟法第159 條之5
    之規定，本件認定被告陳錠龍、鄭協昌之犯罪事實所引用之
    本件卷證所有文書證據，均具有證據能力。
貳、實體部分：
一、上揭犯罪事實三、(一)及(二)部分，業據被告陳錠龍於本院準備
    程序及審理中均坦承不諱；上揭犯罪事實三、(一)，亦據被告
    鄭協昌於本院審理中坦承不諱，均核與告訴人即證人陳冠行
    、洪麗紅、范姜群友分別於警詢中、證人袁川惠於警詢中及
    證人費德智於偵查中所為之證述（見臺灣士林地方法院檢察
    署99年度偵字第2651號卷第340 頁至第341 頁）相符，此外
    並有被告鄭協昌於警詢中之錄音勘驗筆錄（見本院卷第90頁
    至第97頁）、車籍查詢—基本資料詳細畫面3 紙（見臺灣士
    林地方法院檢察署99年度偵字第2651號卷第31頁、第38頁、
    第45頁）、臺北市警察局車輛協尋電腦輸入單14份（見前揭
    偵卷第229 頁至第230 頁）在卷可參。被告鄭協昌於警詢時
    供稱如附表編號1 所示車輛，係真實姓名、年籍不詳，綽號
    「君君」、「小漢」之成年人所「牽」的，叫伊幫他們用等
    語，有本院當庭勘驗警詢筆錄內容在卷可憑（見本院卷第90
    頁至第97頁），其復於本院審理中供稱伊對警詢時的情形沒
    有印象，但看起來意識狀態正常，綽號「君君」、「小漢」
    之成年人把如附表編號1 所示車輛放在車廠時，我有跟他們
    打招呼等語（見本院卷第109 頁背面），顯見被告鄭協昌確
    有在場收受如附表編號1 所示車輛；而其既知悉系爭車廠僅
    經營汽車板金業務，無汽車修理、保養等業務，仍收受如附
    表編號1 所示車輛，復無法明確交代綽號「君君」、「小漢
    」真實姓名年籍為何、何時取車等節，顯見被告鄭協昌對於
    如附表編號1 所示車輛乃來路不明之贓物應有所認知，其確
    有收受上開贓物之故意，至為灼然。是綜上所述，足認被告
    陳錠龍、鄭協昌之自白均核與事實相符，應可採為論罪科刑
    之依據。故本件事證明確，被告犯行均堪予認定，應依法論
    科。
二、核被告陳錠龍、鄭協昌就犯罪事實三、(一)所為，均係犯刑法
    第349 條第1 項之收受贓物罪；被告陳錠龍就犯罪事實三、
    (二)所示3 次犯行所為，均係犯刑法第349 條第1 項之收受贓
    物罪。被告陳錠龍、鄭協昌就上揭犯罪事實三、(一)之收受贓
    物實行行為，具有犯意聯絡及行為分擔，均為共同正犯。被
    告陳錠龍就犯罪事實三、(一)及(二)所為之4 次收受贓物犯行，
    其犯意各別，行為互殊，應予分論併罰。公訴意旨認被告陳
    錠龍前開4 次收受贓物犯行，具有反覆實施之性質，應僅成
    立集合犯一罪，容有誤會，併予敘明。末按被告陳錠龍、鄭
    協昌分別有如犯罪事實欄所載之論罪科刑及執行情形，此有
    臺灣高等法院被告前案紀錄表2 份附卷足憑，渠等於上開有
    期徒刑執行完畢後，五年內故意再犯本案有期徒刑以上之罪
    ，為累犯，爰均依刑法第47條第1 項之規定加重其刑。爰審
    酌被告二人為貪圖不法利益而從事贓車解體行為，將被害人
    所失竊之車輛拆解成零件，使之再也無回復原狀之可能，對
    被害人造成嚴重損害，雖渠等犯後均坦承犯行，惟迄今均未
    賠償被害人之損害，兼衡渠等之素行、生活狀況、智識程度
    、犯罪所得利益、犯罪分工情形等一切情狀，分別量處如主
    文所示之刑，並諭知易科罰金之折算標準，且就被告陳錠龍
    部分並定其應執行刑及易科罰金之折算標準，以示儆懲。
據上論斷，應依刑事訴訟法第299 條第1 項前段，刑法第28條、
第349 條第1 項、第47條第1 項、第41條第1 項前段、第8 項、
第51條第5 款，刑法施行法第1 條之1 第1 項、第2 項前段，判
決如主文。
本案經檢察官江耀民到庭執行職務
中    華    民    國  100     年    3     月    23    日
                  刑事第五庭審判長法  官  雷雯華
                                  法  官  楊秀枝
                                  法  官  李郁屏
以上正本證明與原本無異。
如不服本判決應於收受送達後10日內向本院提出上訴書狀，並應
敘述具體理由。其未敘述上訴理由者，應於上訴期間屆滿後20日
內向本院補提理由書( 均須按他造當事人之人數附繕本)「 切勿
逕送上級法院」。
                                  書記官  阮弘毅
中    華    民    國  100     年    3     月    23    日
附錄本案論罪科刑法條全文：
中華民國刑法第349條
收受贓物者，處 3 年以下有期徒刑、拘役或 5 百元以下罰金。
搬運、寄藏、故買贓物或為牙保者，處 5 年以下有期徒刑、拘
役或科或併科 1 千元以下罰金。
因贓物變得之財物，以贓物論。
附表：
┌──┬────┬────┬────┬──────────┬─────────┐
│編號│車號    │車輛型號│所有權人│失竊時地            │查獲時車況        │
├──┼────┼────┼────┼──────────┼─────────┤
│1   │DX-7716 │福特六和│陳冠行  │99年1 月13日下午2 時│車體前保險桿毀損、│
│    │        │1600CC  │        │55分許，在臺北縣板橋│音響、輪胎、空氣濾│
│    │        │        │        │市○○街30巷12弄口失│淨器、後排座椅、大│
│    │        │        │        │竊                  │燈、側燈、排氣管、│
│    │        │        │        │                    │中控飾板、門邊飾板│
│    │        │        │        │                    │均遺失。          │
├──┼────┼────┼────┼──────────┼─────────┤
│2   │AB3-288 │山葉    │洪麗紅  │98年8 月17日晚間7 時│車殼烙印碼遭毀損、│
│    │（懸掛車│125CC重 │        │30分許，在臺北市士林│電瓶及後照鏡遺失。│
│    │號CNG-98│型機車  │        │區○○路○ 段109 號前│                  │
│    │2之車牌 │        │        │失竊                │                  │
│    │）      │        │        │                    │                  │
├──┼────┼────┼────┼──────────┼─────────┤
│3   │567-CHW │山葉    │楊孟勳  │98年12月3 日晚間8 時│車牌遺失，車鎖及加│
│    │        │125CC重 │        │48分許，在臺北縣板橋│油孔損壞。        │
│    │        │型機車  │        │市○○○路102 巷內失│                  │
│    │        │        │        │竊                  │                  │
│    │        │        │        │                    │                  │
├──┼────┼────┼────┼──────────┼─────────┤
│4   │無牌照  │BMW自用 │范姜群友│98年9 月21日上午7 時│已解體            │
│    │（事後查│小客車  │        │10分許，在臺北市中正│                  │
│    │為2B-768│        │        │區○○路○ 段4 號前  │                  │
│    │2）     │        │        │                    │                  │
│    │        │        │        │                    │                  │
└──┴────┴────┴────┴──────────┴─────────┘